【裁判字號】    92,上易,844
【裁判日期】    920724
【裁判案由】    傷害
【裁判全文】
臺灣高等法院高雄分院刑事判決                    九十二年度上易字第八四四號
    上訴人  甲○○
    即被告
右上訴人因傷害案件，不服臺灣高雄地方法院九十二年度易字第七二號中華民國九
十二年四月十七日第一審判決（起訴案號：臺灣高雄地方法院檢察署九十二年度偵字
第三四六六號），提起上訴，本院判決如左：
      主  文
上訴駁回。
    事  實
一、甲○○與乙○○係同村鄰居，民國（下同）九十二年一月二十日十時許，二人在
    高雄縣桃源鄉○○村○○段第三０六地號農地，乙○○為阻止甲○○所僱請之水
    泥攪拌車在該處灌注水泥，而與甲○○發生爭執，詎乙○○與甲○○竟分別基於
    傷害對方之犯意，徒手互相拉扯頭髮及互毆，致乙○○受有左頰抓傷、右顳血腫
    之傷害，甲○○亦受有左手臂及左乳房鈍挫傷併皮下出血之傷害。
二、案經乙○○訴由高雄縣政府警察局六龜分局移送台灣高雄地方法院檢察署檢察官
    偵查起訴。
    理  由
一、訊據上訴人即被告甲○○矢口否認有傷害告訴人乙○○犯行，辯稱：案發當時我
    僱請混凝土車要填馬路上之坑洞，乙○○出面阻止，我們二人就發生爭吵，乙○
    ○拉我頭髮並將我按在地上，我沒有抓乙○○的臉頰及頭髮云云。然查被告甲○
    ○確有於前述時、地與告訴人乙○○發生爭執，進而徒手抓告訴人乙○○之臉頰
    及頭髮，致告訴人乙○○受傷之事實，業據告訴人乙○○指訴綦詳，核與證人顏
    林緞（告訴人乙○○之母親）所證稱：「甲○○叫混凝土攪拌車司機倒水泥，乙
    ○○不讓她倒，甲○○就抓乙○○的眼睛及頭髮，乙○○也抓甲○○的頭髮，二
    人重心不穩就跌倒，乙○○的頭撞到石頭而腦震盪。」等語相符（見原審卷第二
    十四頁），況被告甲○○於偵查中供稱：「因馬路有坑洞，我僱請混凝土車要填
    洞，乙○○出面阻止，我們二人就發生爭吵，乙○○先拉我頭髮並將我按在地上
    ，我才反抓乙○○的頭髮，但我沒有抓乙○○的臉。」等語（見偵查卷第九頁反
    面），已供承於爭執中有出手抓告訴人乙○○之頭髮，而告訴人乙○○確受有左
    頰抓傷、右顳血腫之傷害，亦有同安診所驗傷診斷書一紙附卷足憑，顯見告訴人
    乙○○之指訴非虛，至證人賴喜妹雖於原審證稱未看見被告甲○○打告訴人乙○
    ○云云（見原審卷第二十三頁），然此與被告甲○○前述於偵查中所供承有抓告
    訴人乙○○頭髮等情已有不符，且告訴人乙○○指稱案發當時賴喜妹在二十公尺
    外，視線被水泥攪拌車擋住，應該看不到我們互毆等語（見原審卷第二十二頁）
    ，是證人賴喜妹上開證詞顯與事實不符，自不足採為對被告甲○○有利之認定，
    本件事證明確，被告甲○○前述所辯係事後卸責之詞，殊難採信，其傷害之犯行
    洵堪認定。
二、核被告甲○○所為，係犯刑法第二百七十七條第一項之傷害罪。
三、原審因而適用刑法第二百七十七條第一項、第四十二條第二項，罰金罰鍰提高標
    準條例第一條前段、第二條之規定，並審酌被告甲○○素行良好，無不法前科紀
    錄，因一時衝動，進而互毆抓傷告訴人，迄今尚未達成和解及其犯罪之動機、目
    的、智識程度、所生之危害等一切情狀，量處罰金三千元，並諭知如易服勞役以
    三百元折算一日；其認事用法，均無不合，量刑亦屬適當，被告甲○○上訴意旨
    ，仍執陳詞否認犯罪，指摘原判決不當，為無理由，應予駁回。
四、原判決對同案被告乙○○部分，已判決確定，本院不予論列。
據上論結，應依刑事訴訟法第三百六十八條，判決如主文。
本案經檢察官陳新慶到庭執行職務。
中    華    民    國      九十二      年      七      月     二十四   日
                              臺灣高等法院高雄分院刑事第七庭
                                  審判長法官  李春昌
                                        法官  莊飛宗
                                        法官  黃憲文
右正本證明與原本無異。
不得上訴。
                                  法院書記官  黃英彥
中    華    民    國      九十二      年      七      月    二十四    日
附錄：本判決論罪科刑法條：
刑法第二百七十七條第一項︰
傷害人之身體或健康者，處三年以下有期徒刑、拘役或一千以下罰金。


司法院資訊處製作；財團法人民間司法改革基金會備份。
